# David Eleazar Valencia Zuloaga Arquitecto CAP 21387

Nacionalidad: Peruano

Edad: 28 años

Domicilio: La Molina, Lima Perú.

Teléfono: 3652820 Celular: 995-586657

E mail: david05011993@gmail.com

DNI: 72890443



Arquitecto colegiado y habilitado, con más de 5 años de experiencia en supervisión y gestión de obras civiles, así como en las áreas de diseño, desarrollo de proyectos y el diseño de soluciones urbanísticas. Alta capacidad de aprendizaje, creatividad, proactividad y buen nivel de comunicación para la búsqueda de soluciones integrales, así como un gran sentido de responsabilidad, puntualidad y seriedad en los proyectos asignados.

# FORMACIÓN ACADÉMICA

2017- 2018	Tesis de Grado: "Nuevo Hospital de Huarmey – Ancash" obteniendo el título profesional de Arquitecto
2011-2016	Estudios Universitarios en la Facultad de Arquitectura e Ingeniería de la Universidad San Martín de Porres. (Tercio Superior)
2005-2010	Estudios Secundarios en el Colegio Pamer (Tercio Superior).
1998-2004	Estudios Primarios en el Centro Educativo Particular San Alfonso (Tercio Superior).

# **EXPERIENCIA PROFESIONAL**



# <u>Dechini (dirección de proyectos de ingeniería y construcción)</u> Desde 06/2019 – 04/2020

## Asistente de Arquitectura

- Encargado de la supervisión y coordinación de la arquitectura en el edificio multifamiliar Prana Pueblo Libre.
- Encargado de la supervisión y coordinación de la arquitectura en el edificio multifamiliar Pacific View Miraflores.
- Coordinaciones con el cliente y reuniones de comité de obra.
- Supervisión y coordinación con proveedores para el desarrollo de estructura, acabados, instalaciones eléctricas, electromecánicas y sanitarias.
- Control de avance de obra y elaboración de informes semanales y mensuales.

- Control de valorizaciones, ordenes de cambio, especificaciones técnicas de obra y adicionales.
- Liberaciones de trabajos y firmas de protocolos.

## Referencias:

• Ing. Karla Navarrete. cel. 992705388 – knavarrete@dechini.com.pe



# JP Gerencia y Supervisión de Obras Civiles (gerencia y supervisión de proyectos – consultoría en ingeniería) Desde 04/2019 - 06/2019

Supervisor y Coordinador de Obra (Proyecto Unicachi)

- Supervisor y coordinador de la construcción de la primera etapa del Mercado Unicachi en Comas.
- Supervisión de la subcontratista Reich encargada de la obra civil, instalaciones y arquitectura.
- Control de calidad y avance de obra, firmas de protocolos, elaboración de informes semanales y mensuales.
- Revisión y aprobación de los presupuestos de obra.
- Control de valorizaciones y adicionales.

### Referencias:

• Ing. Neil Aricoche. cel. 994019054- naricoche@jpgerencia.com.pe



# <u>Generación y Gestión (proyectos- diseño – construcción)</u> Desde 12/2018 - 03/2019

Supervisor y Coordinador de Obra (Proyecto Oficinas Open)

- Encargado de la supervisión y coordinación de obra para la remodelación de oficinas administrativas en los pisos 08 y 09 del C.C. Open Plaza Angamos.
- Supervisión y coordinación con proveedores para la instalación de acabados, instalaciones eléctricas y sanitarias.
- Control de avance de obra y elaboración de informes periódicos.
- Revisión y aprobación de los presupuestos de obra.
- Verificación de valorizaciones.

### Referencias:

• Arq. Víctor Henderson J. cel. 992159836- vhenderson@gg.com.pe



# GUEVAL S.A.C. (diseño y construcción) Desde 10/2016 - 10/2018

Supervisor de Obra y Asistente de Arquitectura

- Levantamiento arquitectónico y actualización de planos de agencias bancarias y locales comerciales.
- Apoyo en labores de diseño arquitectónico para proyectos comerciales y de vivienda, compatibilización de planos, elaboración de vistas 3D.
- Elaboración de expedientes INDECI para agencias bancarias y locales comerciales (Scotiabank, CrediScotia Financiera, Mifarma, etc.)
- Supervisión de obra y coordinación con proveedores para la implementación total de locales comerciales.
- Supervisión de acabados, instalaciones eléctricas y sanitarias, instalación de aire acondicionado, instalación de mobiliario, obra civil en general.
- Manejo y dirección de cuadrillas de operarios.
- Control y verificación medidas de seguridad en Obra (charlas diarias al personal, verificación de SCTR vigente, control de uso de EPP`s, llenado de ATS, formato de trabajos de riesgo, etc.)
- Control de avance de obra y elaboración de informes periódicos.
- Elaboración de planos AS BUILT.
- Verificación de valorizaciones.

#### Referencias:

• Arq. Ángel Guerra M. cel. 992911581 – angel.guerra@gueval.com.pe



# QUADRO (vistas 3D, animaciones, diseño) Desde 05/2016 – 09/2016

Dibujante y Asistente de Arquitectura

- Levantamiento arquitectónico.
- Diseño de casetas de venta y decoración interior.
- Elaboración de modelos en 3D en el programa Sketch Up.

# Referencias:

• Arq. Abraham García P. cel. 992724776 – agarcia@quadro.com.pe



# BAZ INGENIEROS (diseño y construcción) Desde 12/2015 - 04/2016

Dibujante y Asistente de Arquitectura

- Levantamiento arquitectónico y actualización de planos.
- Dibujo técnico y elaboración de planos de vías peatonales y escaleras en zonas urbanas.
- Asistente en labores de diseño y apoyo técnico.

Referencias:

• Ing. Miguel Mendoza. cel. 948088820



# <u>ATLAS COPCO</u> Desde 07/2012 - 12/2012

Dibujante y asistente técnico

- Capacitación en normas de seguridad y salud en el trabajo, capacitación para trabajos en altura y espacios confinados.
- Medición y levantamiento de las tuberías de toda la red de Aire comprimido de la Fábrica Nestlé Perú.
- Medición y levantamiento de las tuberías de toda la red de Aire comprimido de la Fábrica Eternit.
- Dibujo técnico en autocad de las redes de aire comprimido, presentación de Isometría de los recorridos y puntos de salida.

### Referencias:

• Arq. José Valencia Z. cel. 992387340

# INFORMÁTICA

Programas con conocimientos medios-altos a nivel de usuario:

- AUTOCAD
- SKETCH UP
- V-RAY
- COREL DRAW
- ADOBE PHOTOSHOP
- MICROSOFT OFFICE
- MICROSOFT PROYECT
- S10 PRESUPUESTOS

# OTROS DATOS DE INTERÉS

- Idioma Inglés intermedio.
- Licencia de conducir A-1 (Q72890443)
- Disponibilidad para viajar.
- Disponibilidad para trabajos en turno noche.
- Disponibilidad inmediata para trabajar a tiempo completo.

# ANEXO 1 CERTIFICADO COLEGIATURA



# TITULO PROFESIONAL



#### REPUBLICA DEL PERU A NOMBRE DE LA NACIÓN

# UNIVERSIDAD DE SAN MARTÍN DE PORRES

Confiere el Título Profesional de

Arquitecto

# DAVID ELEAZAR VALENCIA ZULOAGA

Aprobado por el Consejo de la Facultad de Ingeniería y Arquitectura - Escuela Profesional de Arquitectura con fecha 04 de abril de 2019.

Otorgado por el Consejo Universitario, después de haber cumplido con los requisitos exigidos por las disposiciones legales vigentes.

Se expide el presente diploma para que se le reconozca como tal.

Dado y firmado en Lima, el 26 de abril de 2019

Abg. RODOLFO GAVILANO OLIVER SECRETARIO GENERAL

Ing. JOSE ANTONIO CHANG ESCOBEDO

Dr. LUIS GARDENAS JUCERO

# ANEXO 2 CONSTANCIAS LABORALES



Lima, 30 de abril de 2020

# **CERTIFICADO DE TRABAJO**

El que suscribe, en representación de DSE Ingeniería S.A.C., con RUC 20510997370.

### Certifica:

Que, el **Sr. Valencia Zuloaga, David Eleazar** identificado con **DNI Nº 72890443** ha laborado en nuestra empresa como **Asistente de Arquitectura**, durante el periodo comprendido desde el **26 de junio de 2019** hasta al **30 de abril de 2020** alcanzando un óptimo y destacado desempeño laboral.

Se expide el presente documento, de acuerdo a Ley, para los fines que el interesado crea conveniente.

Atentamente,

JUAN CARLOS AURICH DE LA TORRE UGARTE APODERADO



# CONSTANCIA DE TRABAJO

Por el presente damos constancia que David Valencia Zuloaga, identificada con DNI N° 72890443, trabajó como Administrador de Obra en la empresa GENERACION Y GESTION SAC desde el mes de Diciembre del 2018 hasta Marzo 2019

Se expide el presente documento a solicitud de la interesada para los fines que considere convenientes.

Lima, 30 de Abril del 2019.

XX

ADMINISTRADORA



## CONSTANCIA DE TRABAJO

El que suscribe, Ángel Exaltación Guerra Molina, Gerente de la empresa GUEVAL S.A.C. con RUC #20566228611 y domicilio fiscal en: Jr. Juan Acevedo 898, Pueblo Libre – Lima, la cual se dedica al rubro de Diseño y Construcción de edificaciones.

#### CERTIFICA:

Que el Bach. Arq. David Eleazar Valencia Zuloaga identificado con DNI 72890443, domiciliado en el Psje. El Carmen, Dpto.104, Block "E"- Pueblo Libre, ha prestado sus servicios en nuestra empresa durante el periodo de 02 años, comprendidos entre Noviembre del 2016 hasta Noviembre del 2018, desempeñándose en las labores de diseño arquitectónico, Coordinación y Supervisión de Obra, habiéndose cumplido con eficiencia y responsabilidad en las funciones encomendadas dentro de los plazos establecidos.

Se expide la presente constancia a solicitud del interesado para los fines que estime por conveniente.

Pueblo Libre, 03 de Diciembre del 2018

Arq. Ángel Exaltación Guerra Molina GERENTE GENERAL

CAP. 19608



Magdalena, 07 de Octubre del 2016

# CONSTANCIA DE TRABAJO

Mediante el presente documento, yo, Abraham García Palomino en mi calidad de Gerente General de QUADRO S.A., empresa identificada con RUC 20522782956 y con domicilio fiscal en: Jr. Bolivar 352, Magdalena del Mar, Lima, certifico que el Sr. David Eleazar Valencia Zuloaga identificado con DNI 72890443, domiciliado en el Psje. El Carmen, Dpto.104, Block "E", Pueblo Libre, ha desempeñado las siguientes labores en nuestra empresa:

- Levantamiento arquitectónico de espacios a implementar e intervenir.
- Apoyo en el diseño arquitectónico exterior e interior de casetas de ventas para diversas empresas Inmobiliarias.
- Elaboración de modelos 3D en programa Sketch up.

El periodo de prestación de servicios fue de 05 meses, comprendidos desde Mayo del 2016 hasta Septiembre del 2016, habiendo cumplido satisfactoriamente con las labores asignadas.

Arq. Abraham García Palomino

GERENTE GENERAL CAP. 19342

ARRAHAM GARCIA \*\*L'OWING ARCQUITECTO C.A.P. 19342